臺灣臺北地方法院刑事判決　　　　　　　　　　　　　九十三年度易字第二一五號
　　公　訴　人　臺灣臺北地方法院檢察署檢察官
　　被　　　告　甲○○
　　選任辯護人　王元勳律師
　　　　　　　　李怡欣律師
右列被告因妨害公務等案件，經檢察官提起公訴（九十二年度偵字第一六七三一號）
，本院判決如左：
    主  文
甲○○對於公務員依法執行職務時，施強暴，處拘役參拾日，如易科罰金，以參佰元
折算壹日。又公然侮辱人，處罰金貳仟元，如易服勞役，以參佰元折算壹日。
    事  實
一、甲○○於民國九十二年五月九日下午二時二十分許，因細故與任職臺北市環境保
    護局信義區清潔隊吳興分隊（以下簡稱「北市環保局吳興分隊」）擔任分隊長職
    務之乙○○在電話中發生口角爭執，甲○○竟於同日下午二時四十分許基於傷害
    犯意前往位於臺北市○○區○○路四二三巷八弄一號之北市環保局吳興分隊辦公
    室，適乙○○正與清潔隊部之職員通電話討論打掃馬路事宜，甲○○即在該辦公
    室內質問「何人姓林」並即毆打正在依法執行公務之乙○○，致乙○○受有左手
    擦傷、前胸擦傷、右頸部皮膚泛紅之傷害（傷害部分未據告訴），經北市環保局
    吳興分隊領班戊○○制止並與聽聞聲響入內之吳興分隊職員丙○○將甲○○拉出
    辦公室後，甲○○仍心有不甘，竟又基於公然侮辱之犯意，在不特定多數人得共
    見共聞之該辦公室外以「幹你娘、婊子」等語侮辱乙○○，嗣經乙○○報警查獲
    。
二、案經乙○○訴由臺北市政府警察局信義分局報告臺灣臺北地方法院檢察署檢察官
    偵查起訴。
    理  由
一、訊據被告甲○○雖坦承曾於九十二年五月九日因在電話中與告訴人乙○○發生爭
    執，而於當日下午二時二十分許前去北市環保局吳興分隊辦公室，並與告訴人發
    生拉扯，惟矢口否認有何妨害公務犯行，並辯稱：告訴人主動打電話給伊，說伊
    太太的壞話，有空的時候還要伊太太陪告訴人泡茶，因為伊太太不拍馬屁，所以
    告訴人惱羞成怒叫伊有本事過去找他，伊過去告訴人就出手打伊而且還有人捉住
    伊，伊因為人比較矮，所以必須抓住告訴人，伊不清楚告訴人的傷如何產生，伊
    也有受傷，伊是被害人，且告訴人當時在辦公室泡茶聊天，並非在執行公務云云
    。本院經查：被告前揭犯行，業據證人乙○○到庭證述：「當時我在辦公室因為
    之前一位稽查去查道路清潔，說不乾淨，我就請問班長該路段的負責人，發現是
    臨時工負責的，班長說沒有臨時工的電話，我就打電話去隊部，問承辦小姐臨時
    工的家中電話，因為我們規定要驗完工才能蓋章，臨時工才可以領錢，我就依照
    隊部的電話要找該位臨時工，結果電話是被告接的，我請被告轉告臨時工，趕快
    去掃地，因為稽查已經查到該路段不乾淨，被告在電話中就罵我，說你只會泡茶
    ，卻要我太太去掃地，然後一直罵我，後來我就把電話掛掉，隔了沒多久，被告
    又打電話來隊部罵我，我記得被告一直罵，然後我就聯絡稽查的人去現場看，我
    還請班長去現場拍照，後來我就打電話去隊部承辦人，去查稽查的規定並影印給
    我，結果我正在講電話，被告就突然進來我辦公室並問我說『你是否姓林』，然
    後就衝來用拳打我，我有閃了一下，被告第一拳打到我的胸口，第二拳要揮過來
    時就被其他人拉住，當時我被被告推到角落，然後同事就把被告往外推，被告還
    邊走邊罵說，『幹你娘、我在外面等你、婊子』」等語綦詳（見本院卷第四四頁
    背面、四五頁），核與證人丁○○證述：「當時我本來在外面辦公室看公佈欄，
    我聽到有人進入辦公室問何人姓林，接著聽到乒乒乓乓的聲音，我就進入查看，
    看到戊○○抱住被告甲○○的腰往外推，另外有一個叫證人丙○○拉住被告的手
    ，我看到告訴人當時坐在桌上，其他我就沒看見了，因為我是後來才進去，沒有
    看到打架‧‧‧‧被告有辱罵告訴人婊子等語」等情一致（見本院卷第四一、四
    二頁），並與證人戊○○具結證述：「九十二年五月九日衝突發生時告訴人與隊
    部一位辦事員在通電話，我聽到聲音轉過頭，看到被告的左手抵住告訴人的胸部
    ，告訴人被擠到桌角，然後我看到被告要揮拳，我趕快進去抱住被告，抱住被告
    拉到辦公室外面‧‧‧‧被告說『姓林的我在外面等你，不敢出來是婊子』等語
    大致相符（見本院卷第四三頁），復據證人丙○○到庭證稱：「我進入的時候看
    到戊○○抱住被告，我就拉被告請他出去，我沒有看到被告毆打告訴人，因為我
    進去的時候，戊○○已經抱住被告‧‧‧‧我與戊○○請被告出到辦公室外面，
    被告就開始罵，就是罵一些三字經」等語屬實（見本院卷第五二頁），且告訴人
    於九十二年五月九日下午二時許確係在職執行公務之事實，亦有臺北市政府環境
    保護局九十三年四月十五日函在卷可稽（見本院卷第三十頁），此外，並有現場
    照片九張及告訴人之臺北醫學大學附設醫院診字第九四四號診斷證明書附卷足憑
    （見偵卷第二六至三十頁），足認被告辯稱伊未出手且告訴人並非在執行公務云
    云，均與事實有間而無可取，本件事證明確，被告犯行洵堪認定，應依法論科。
二、核被告所為，係犯刑法第一百三十五條第一項之妨害公務罪及同法第三百零九條
    第一項之公然侮辱罪。被告所犯前揭二罪，犯意各別、行為互異，應分論併罰。
    爰審酌被告犯罪之動機係因一時失慮、僅因細故爭執不思以正當方式解決、犯罪
    之手段、與告訴人素不相識、告訴人所受傷勢、犯罪所生之危害、犯罪後未能坦
    認犯行之態度等一切情狀，判處如主文所示之刑，並就拘役刑部分諭知易科罰金
    之折算標準，且就罰金刑部分諭知易服勞役折算標準，以示懲儆。
據上論斷，應依刑事訴訟法第二百九十九條第一項前段，刑法第一百三十五條第一項
、第三百零九條第一項、第四十一條第一項前段、第四十二條第二項，罰金罰鍰提高
標準條例第一條前段、第二條，判決如主文。
本案經檢察官林良蓉到庭執行職務
中　　　華　　　民　　　國　　九十三　　年　　　五　　　月　　三十一　　日
                                    臺灣臺北地方法院刑事第十庭
                                          審判長  法  官  廖紋妤
                                                  法  官  蔡世祺
                                                  法  官  劉煌基
右正本證明與原本無異。
如不服本判決，應於判決送達後十日內向本院提出上訴狀（應抄附繕本）。告訴人或
被害人如對於本判決不服者，應具備理由請求檢察官上訴，其上訴期間之計算係以檢
察官收受判決正本之日期為準。
                                                  書記官  林妙穗
中　　　華　　　民　　　國　　九十三　　年　　　五　　　月　　三十一　　日
附錄論罪法條：
中華民國刑法第一百三十五條第一項
對於公務員依法執行職務時，施強暴脅迫者，處三年以下有期徒刑、拘役或三百元以
下罰金。
中華民國刑法第三百零九條第一項
(公然侮辱罪)
公然侮辱人者，處拘役或三百元以下罰金。
